ro-RO: Articole sportive > Jocuri de interior > Ping-pong > Palete și seturi de ping-pong: Seturi de palete de ping-pong; Palete de ping-pong
nb: Sportsutstyr > Innendørsspill > Bordtennis > Bordtennisracketer og -sett: Bordtennisracketsett; Bordtennisracketer
pt-BR: Artigos esportivos > Jogos internos > Pingue-pongue > Raquetes de pingue-pongue: Conjuntos de raquetes de pingue-pongue; Raquetes de pingue-pongue
sk-SK: Športový tovar > Interiérové hry > Stolný tenis > Súpravy pingpongových rakiet: Súpravy pingpongových rakiet; Pingpongové rakety
zh-TW: 體育用品 > 室內運動 > 桌球 > 桌球拍/球拍組: 桌球拍套組; 桌球拍
vi: Dụng cụ thể thao > Các môn thi đấu trong nhà > Bóng bàn > Vợt bóng bàn: Bộ vợt bóng bàn; Vợt bóng bàn
nl: Sportartikelen > Binnenspelletjes > Pingpong > Pingpongbatjes: Sets met pingpongbatjes; Pingpongbatjes
cs: Sportovní potřeby > Indoorové aktivity > Ping pong > Pálky a sady na stolní tenis: Sady pálek na stolní tenis; Pálky na stolní tenis
ru: Спортивные товары > Игры в помещении > Настольный теннис > Ракетки и наборы ракеток для настольного тенниса: Наборы ракеток для настольного тенниса; Ракетки для настольного тенниса
ja: スポーツ用品 > 室内競技・室内ゲーム > 卓球 > 卓球ラケット: 卓球ラケットセット; 卓球ラケット
ko: 스포츠용품 > 실내용 게임 > 탁구 > 탁구 라켓/세트: 탁구 라켓 세트; 탁구 라켓
th: อุปกรณ์กีฬา > เกมในร่ม > ปิงปอง > ชุดและไม้ตีปิงปอง: ชุดไม้ปิงปอง; ไม้ปิงปอง
el: Αθλητικά είδη > Παιχνίδια εσωτερικού χώρου > Πινγκ πονγκ > Ρακέτες και σετ πινγκ πονγκ: Σετ ρακετών πινγκ πονγκ; Ρακέτες πινγκ πονγκ
sv: Sportartiklar > Inomhussporter > Bordtennis > Bordtennisracketar: Bordtennisracketset; Bordtennisracketar
da: Sportsartikler > Indendørsspil > Bordtennis > Bordtennisbat: Sæt med bordtennisbat; Bordtennisbat
it: Articoli sportivi > Giochi indoor > Ping pong > Set e racchette da ping pong: Set di racchette da ping pong; Racchette da ping pong
hr-HR: Sportska oprema > Igre u zatvorenom > Ping pong > Reketi i setovi za ping pong: Kompleti ping pong reketa; Ping pong reketi
fr: Équipements sportifs > Jeux d’intérieur > Ping Pong > Raquettes de ping pong: Ensembles de raquettes de ping-pong; Raquettes de ping-pong
pl: Sprzęt sportowy > Gry towarzyskie > Tenis stołowy > Rakietki do tenisa stołowego: Zestawy rakietek do ping-ponga; Rakietki do ping-ponga
zh-CN: 体育用品 > 室内游戏 > 乒乓球用品 > 乒乓球拍: 乒乓球拍套装; 乒乓球拍
es: Equipamiento deportivo > Juegos de interior > Ping pong > Palas de ping-pong: Juegos de paletas de ping pong; Paletas de ping pong
tr: Spor Malzemeleri > İç Mekan Sporları > Pinpon > Pinpon Raketleri ve Setleri: Masa tenisi raket setleri; Masa tenisi raketleri
bg-BG: Спортни стоки > Игри на закрито > Пинг-понг > Хилки за пинг-понг и комплекти: Комплекти хилки за тенис на маса; Хилки за тенис на маса
en: Sporting Goods > Indoor Games > Ping Pong > Ping Pong Paddles & Sets: Ping Pong Paddle Sets; Ping Pong Paddles
sl-SI: Športna oprema > Igre v zaprtih prostorih > Namizni tenis > Loparji in kompleti za namizni tenis: Kompleti loparjev za namizni tenis; Loparji za namizni tenis
de: Sportartikel > Indoor - Aktivitäten > Tischtennis > Tischtennisschläger & -sets: Tischtennisschläger-Sets; Tischtennisschläger
fi: Urheilutarvikkeet > Sisäpelit > Pingis > Pingismailat ja mailasetit: Pöytätennismailasetit; Pöytätennismailat
pt-PT: Artigos de desporto > Jogos em interior > Pingue Pongue > Conjuntos e raquetes de pingue-pongue: Conjuntos de raquetes de pingue-pongue; Raquetes de pingue-pongue
hu: Sportszerek > Beltéri játékok > Asztalitenisz > Asztalitenisz-ütők és -készletek: Pingpongütő-készletek; Pingpongütők
lt-LT: Sporto prekės > Kambario žaidimai > Stalo tenisas > Stalo teniso raketės ir rinkiniai: Stalo teniso rakečių rinkiniai; Stalo teniso raketės